【裁判字號】    98,上易,764
【裁判日期】    981130
【裁判案由】    傷害
【裁判全文】
臺灣高等法院臺南分院刑事判決        98年度上易字第764號
上  訴  人
即  被  告  甲○○
上列上訴人因傷害案件，不服臺灣嘉義地方法院98年度易字第34
6號中華民國98年8月25日第一審判決（起訴案號：臺灣嘉義地方
法院檢察署98年度偵字第4254號），提起上訴，本院判決如下：
    主  文
上訴駁回。
    理  由
一、按刑事訴訟法第361條、第367條規定，不服地方法院之第一
    審判決而上訴者，應提出上訴書狀，並敘述「具體理由」，
    為上訴必備之程式；其所提出之書狀未敘述上訴理由，或僅
    曾以言詞陳述上訴理由者，均應於上訴期間屆滿後20日內補
    提理由書於第一審法院。第一審法院經形式審查，認逾期未
    補提上訴理由者，應定期間先命補正；逾期未補正者，為上
    訴不合法律上之程式，應以裁定駁回。倘「已提出上訴理由
    」，但所提非屬具體理由者，則由第二審法院以上訴不合法
    律上之程式，判決駁回。而所謂「具體理由」，必依據卷內
    既有訴訟資料或提出新事證，指摘或表明第一審判決有何採
    證認事、用法或量刑等足以影響判決本旨之不當或違法，而
    構成應予撤銷之具體事由，始克當之（例如：依憑證據法則
    具體指出所採證據何以不具證據能力，或依憑卷證資料，明
    確指出所為證據證明力之判斷如何違背經驗、論理法則）；
    倘僅泛言原判決認定事實錯誤、違背法令、量刑失之過重或
    輕縱，而未依上揭意旨指出具體事由，或形式上雖已指出具
    體事由，然該事由縱使屬實，亦不足以認為原判決有何不當
    或違法者（例如：對不具有調查必要性之證據，法院未依聲
    請調查亦未說明理由，或援用證據不當，但除去該證據仍應
    為同一事實之認定），皆難謂係具體理由，俾與第二審上訴
    制度旨在請求第二審法院撤銷、變更第一審不當或違法之判
    決，以實現個案救濟之立法目的相契合，並節制濫行上訴（
    最高法院97年度台上字第892號判決參照）。
二、上訴意旨略以：被告與乙○○乙案，係乙○○說謊，被告真
    的未打乙○○。如果認為被告有罪，被告不服。尤其被告有
    智障妻兒待養，請從輕發落云云。
三、經查：上訴人即被告甲○○原受僱於乙○○擔任怪手司機，
    兩人因薪資給付問題而有糾紛，甲○○因而對乙○○心生不
    滿，於民國（下同）98年4月3日上午12時15分許，在嘉義市
    ○區○○里○○○路573號「好望角大樓」1樓處，基於傷害
    之犯意，出手拉扯乙○○身體並接續2次將其摔倒在地，致
    乙○○受有左肘部挫擦傷、左髖骨部挫傷、皮下瘀血之傷害
    。
四、原審法院以：訊據被告甲○○固坦承有於上開時、地與告訴
    人乙○○相遇及出手拉乙○○等情，然否認有何傷害犯行，
    辯稱：告訴人乙○○係自行跌倒，伊不知乙○○之傷如何造
    成云云。惟查，被告於98年4月3日上午12時15分許，在嘉義
    市○區○○里○○○路573號「好望角大樓」1樓處，出手拉
    扯乙○○身體並將其摔倒在地，致乙○○受有左肘部挫擦傷
    、左髖骨部挫傷、皮下瘀血之傷害等情，業據告訴人乙○○
    於審理時證稱：98年4月3日當天伊要出門，身上帶著電腦及
    帳單，被告看到伊，從伊住處那裡前面的檳榔攤衝向伊拉伊
    衣領，將伊摔倒在地並將伊壓制在地上，被告共將伊摔倒2
    次，伊因地上是柏油路較硬因而受有左肘部挫擦傷、左髖骨
    部挫傷、皮下瘀血之傷害等語綦詳（見原審卷第45頁）。又
    依告訴人乙○○所提供「好望角大樓」監視器所拍攝之錄影
    畫面之翻拍照片觀之，一開始由畫面左下角走出之人為告訴
    人（見交查卷第9頁下方照片），另告訴人走到路中時，畫
    面右上角有1人朝告訴人而來，該人為被告（見交查卷第4頁
    照片）等情，業據被告於準備程序供述在卷，並經告訴人指
    認無訛（見原審卷第12頁），另上開錄影畫面經勘驗結果為
    ：告訴人自畫面左下角走出，走到前方馬路時，被告由路的
    對面向告訴人衝過來，把告訴人摔倒在地，並坐在告訴人身
    上，將告訴人壓制在下面，後來告訴人起身，被告又向前推
    告訴人一把後，將告訴人摔倒在地，告訴人起身之後再返回
    好望角大樓。經核與告訴人前揭受傷經過之證述相符，並有
    勘驗之錄影畫面翻拍之照片38張附卷足憑（見原審卷第22至
    40頁）。又告訴人於案發當日立即前往行政院衛生署嘉義醫
    院就診，經診斷受有左肘部挫擦傷、左髖骨部挫傷、皮下瘀
    血之傷害等情，亦有該院所出具之診斷證明書1紙附卷可稽
    （見警卷第16頁），而該診斷書所示告訴人所受傷害部位，
    俱與告訴人前揭指述之情相符，亦足徵告訴人之指述非虛。
    再被告因受僱告訴人擔任怪手司機而與告訴人因薪資給付問
    題而有糾紛，為被告所坦承（見原審卷第13、46頁），且有
    告訴人乙○○於本院之證述可稽（見原審卷第45頁），堪認
    被告確有傷害告訴人之動機無訛。故綜據上情以觀，被告當
    係因與告訴人間具薪資給付糾紛，心生不滿，而將告訴人摔
    倒在地致其受有前揭傷害即明如觀火，其空言辯稱告訴人乙
    ○○係自行跌倒，伊不知乙○○之傷如何造成云云，純係臨
    訟卸責之詞，而難憑採。故認被告前揭辯詞不足採信，本件
    事證明確，被告上開犯行堪以認定，應依法論科。核被告所
    為，係犯刑法第277條第1項之傷害罪。爰審酌：（1）被告
    係因與告訴人間具薪資給付糾紛，而將告訴人摔倒在地致其
    受傷之手段、動機；（2）告訴人所受之傷害程度；（3）犯
    後否認犯行，且迄未與告訴人達成和解，賠償告訴人損害；
    （4）國小畢業之智識程度，其配偶患有中度多障，另有2名
    子女患有智障等疾，有被告所提出之該3人身心障礙手冊影
    本各1份附卷足參（見原審卷第52頁）等一切情狀，量處有
    期徒刑3月，並諭知易科罰金之折算標準等語。顯見原審法
    院已詳敘認定上訴人犯罪事實之理由、證據及量刑審酌之事
    由，從形式上審查，並無違背法令之情形。
五、上訴人即被告提起上訴，僅略謂該案係乙○○說謊，其未打
    乙○○，且有智障妻兒待養，請從輕發落云云。惟查，上訴
    人固否認其毆打告訴人乙○○，然原審以證人乙○○之指稱
    、「好望角大樓」監視器錄影畫面之翻拍照片、告訴人之行
    政院衛生署嘉義醫院診斷證明書、上訴人與乙○○有薪資給
    付問題糾紛之動機，認上訴人當係因與告訴人間具薪資給付
    糾紛，心生不滿，而將告訴人摔倒在地致其受有前揭傷害，
    上訴人空言辯稱告訴人乙○○係自行跌倒，伊不知乙○○之
    傷如何造成云云，純係臨訟卸責之詞，而難憑採，上訴人上
    開犯行堪以認定等語（原判決理由欄二參照），是上訴人提
    起上訴辯稱本案係乙○○說謊其未打人等云，原判決業已說
    明其不可採如上，而其提起上訴猶執陳詞，復未提出相關證
    據以實其說，自難採信；雖其再辯稱其有智障妻兒待養，請
    求從輕發落云云，經查，此部分原判決亦業已審酌，並述明
    於理由欄三中「爰審酌：……（4）國小畢業之智識程度，
    其配偶患有中度多障，另有2名子女患有智障等疾，有被告
    所提出之該3人身心障礙手冊影本各1份附卷足參」等語。是
    以，上訴人提起本件上訴，並未依據卷內既有訴訟資料或提
    出新事證，指摘或表明第一審判決有何採證認事、用法或量
    刑等足以影響判決本旨之不當或違法之具體事由（按上訴理
    由是否具體，係屬第二審審查之範圍，不在命補正之列，刑
    事訴訟法第361條修正立法理由參照）。按之上開規定，本
    件上訴顯屬違背法律上之程式，自應予駁回，並不經言詞辯
    論為之。
六、依刑事訴訟法第367條前段、第372條，判決如主文。
中    華    民    國    98    年    11    月    30    日
                  刑事第三庭    審判長法  官  陳義仲
                                      法  官  楊清安
                                      法  官  宋明中
以上正本證明與原本無異。
不得上訴。
                                      書記官  王薇潔
中    華    民    國    98    年    12    月    1     日


司法院資訊處製作；財團法人民間司法改革基金會備份。
